臺灣高等法院臺中分院刑事判決　　　　　　　民國九十年度交上訴字第一九三六號
　　上　訴　人　臺灣彰化地方法院檢察署檢察官
　　被　　　告　甲○○
右上訴人因被告過失致死案件，不服臺灣彰化地方法院中華民國九十年九月十四日第
一審判決（民國九十年度交訴字第一四三號，起訴案號：臺灣彰化地方法院檢察署民
國九十年度偵字第八八一五號），提起上訴，本院判決如左：
    主      文
上訴駁回。
    理      由
一、本案經本院審理結果，認第一審判決以公訴意旨所指被告甲○○過失致死之犯罪
    不能證明，而為無罪之諭知，並無不合，應予維持，並引用第一審判決書記載之
    證據及理由（如附件）。
二、檢察官上訴意旨略以：原審判決被告甲○○無罪，係以證人周德敖於偵查中證稱
    ：「死者車禍小腸傷亦有可能造成小腸栓塞，但可能性較低」等語為由，固非無
    見。本件死者之屍體因未經檢察官相驗，亦未經法醫解剖，故死者之真正死因為
    何，已甚難追查。惟證人周德敖已供稱：有可能等語，並不排除因車禍致死具有
    相當因果關係，且死者吳柯葉於八十九年一月二十四日由外院轉至台中榮總醫院
    ，主訴腹痛約一天，經檢查後於一月二十六日住院觀察。因持續右下腹疼痛且發
    燒，臨床上疑似腹膜炎或急性闌尾炎，故由台中榮總醫院於二月三日施行剖腹探
    查，手術中發現「小腸之迴腸末端腸繫膜有『多處瘀腫出血』」，死者小腸多處
    「瘀腫出血」應係車禍所致，死者之死亡與車禍即有相當因果關係。又秀傳紀念
    醫院開具死者之死亡證明書亦加註「疑先前車禍（八十九年一月十二日）造成腹
    部及小腸血管挫傷所引起」，徵諸死者生前身體健朗，尚能自己獨立騎腳踏車，
    四處走動，在車禍發生後，僅經過八個月之時間，且進出醫院多次，死者即因而
    死亡，死者之原亡原因顯與車禍有關云云。惟按犯罪事實應依證據認定之，無證
    據不得推定其犯罪事實，刑事訴訟法第一百五十四條定有明文。查被害人吳柯葉
    於八十九年一月十二日發生車禍，嗣於同年九月十八日死亡，相隔逾八月之久，
    依最初為之治療之百川醫院出具之診斷書記載，並無小腸挫傷之傷，是所謂之腸
    傷是否果係本件車禍造成，已非無疑；又其間之手術是否確當無誤，亦非絕不可
    慮；至被害人本人之身體狀況是否尚有其他問題而為致死之因素，也非毫無檢驗
    之必要；然茲已無從驗查，自難徒憑有關醫師之「可能」之語，「疑」似之詞，
    遽入被告於罪，況該醫師亦就「這件的死亡與車禍有關否？」，陳稱：「時間太
    久了，沒有證據可循」，既乏充分證據足以認定被害人之死亡確與本件車禍有相
    當因果關係，原審為無罪之判決，即無違誤，本件上訴，核無理由，應予駁回。
據上論斷，應依刑事訴訟法第三百六十八條、第三百七十三條，判決如主文。
本案經檢察官乙○○到庭執行職務。
中      華      民      國　    九十一     年     一      月     八 　　日
                                臺灣高等法院臺中分院交通法庭
                                    審判長法　官  袁　從　楨
                                          法  官  胡  森  田
                                          法　官　郭　同　奇
右正本證明與原本無異。
不得上訴。
                                          書記官　李  日  超
中      華      民      國　    九十一     年     一      月     九 　　日
                        Ｒ
